最高法院刑事判決　　　　　　一○○年度台上字第一三二二號
上　訴　人　童立志
選任辯護人　楊雯齡律師
上列上訴人因違反毒品危害防制條例案件，不服台灣高等法院台
中分院中華民國九十八年十月二十日第二審判決（九十八年度上
訴字第二○七六號，起訴案號：台灣彰化地方法院檢察署九十八
年度偵字第一九一七號），提起上訴，本院判決如下：
    主  文
上訴駁回。
    理  由
按刑事訴訟法第三百七十七條規定，上訴於第三審法院，非以判
決違背法令為理由，不得為之。是提起第三審上訴，應以原判決
違背法令為理由，係屬法定要件。如果上訴理由書狀並未依據卷
內訴訟資料，具體指摘原判決不適用何種法則或如何適用不當，
或所指摘原判決違法情事，顯與法律規定得為第三審上訴理由之
違法情形，不相適合時，均應認其上訴為違背法律上之程式，予
以駁回。上訴意旨略稱：(一)原判決採納上訴人童立志所使用門號
0000000000號行動電話與陳長虹、李火成分別使用門
號0000000000號、0000000000號行動電話
間通訊監察譯文，作為上訴人分別於民國九十八年一月初某日、
九十八年二月初某日、九十八年二月十日販賣第一級毒品海洛因
予陳長虹，及於九十七年十月間某日、九十八年一月十三日、九
十八年一月二十日販賣海洛因予李火成之證據，然依通訊監察譯
文之內容，上訴人與陳長虹之通話時間為九十八年一月二十七日
（三通），另與李火成之通話時間則為九十八年一月十三日、十
九日（二通），除九十八年一月十三日與李火成通話部分外，均
與原判決所認定販賣海洛因之時間不合，自有證據上理由矛盾之
違法。原判決復採納上揭通訊監察譯文為上訴人販賣海洛因行為
之補強證據，併有適用證據法則不當之違誤。(二)陳長虹、李火成
於偵查中向檢察官所為陳述，依刑事訴訟法第一百五十九條之一
第二項之規定，得為證據，原判決適用刑事訴訟法第一百五十九
條之五之規定，認陳長虹、李火成於檢察官偵查中之陳述有證據
能力，自有適用法則不當之違法云云。惟查，本件原審經審理結
果，認上訴人確有原判決所記載之犯罪事實，因而撤銷第一審之
科刑判決，改判仍分別論處上訴人販賣第一級毒品各罪刑（六罪
，均累犯；各處有期徒刑十一年二月，應執行有期徒刑十二年；
併均為相關從刑之諭知），已綜合全部卷證資料，詳加斟酌論斷
，敘明其所憑之證據及其認定之理由。從形式上觀察，原判決並
無足以影響判決結果之違法情形存在。且查：(一)證據之取捨、證
明力之判斷及事實之認定，俱屬事實審法院裁量判斷之職權，此
項職權之行使，倘不違背客觀存在之經驗法則或論理法則，即無
違法可指，自無許當事人任憑己意，指摘為違法。又施用或持有
毒品者，其供出來源而破獲者，依毒品危害防制條例第十七條第
一項之規定，得減輕其刑，所稱其向某人買受毒品之指證，固待
其他證據加以補強，然所謂補強證據，以與販賣行為具有相當之
關聯性即足，非以證明販賣毒品犯罪構成要件之全部事實為必要
。本件原判決依憑證人陳長虹、李火成於警詢、偵查中之證言，
及上訴人於偵查、第一審與原審所為販賣海洛因予陳長虹、李火
成之自白，暨上訴人所使用門號0000000000號行動電
話與陳長虹、李火成分別使用門號0000000000號、0
000000000號行動電話間通訊監察譯文，資以認定上訴
人有原判決所記載販賣第一級毒品予陳長虹、李火成之犯行。其
中卷附上訴人分別與陳長虹、李火成之間通訊監察譯文相關通話
時間，雖僅九十八年一月十三日部分與販賣海洛因予李火成之日
期相同，其餘五次通話時間均與原判決認定販賣海洛因予陳長虹
、李火成之時間未盡一致，然本件上訴人自白確有販賣海洛因予
陳長虹、李火成之犯行，證人陳長虹、李火成於偵查中亦陳稱向
上訴人購買海洛因，原判決採納上揭通訊監察譯文，據以佐證並
判斷上訴人與陳長虹、李火成因屬舊識而有海洛因交易行為，所
為論述及說明，核與論理法則、經驗法則，俱屬無違。上訴意旨
(一)置原判決所為之明白論斷於不顧，對原審取捨證據與判斷證據
證明力之職權行使，徒以自己之說詞，指摘原判決違法，自非適
法之第三審上訴理由。(二)刑事訴訟法第一百五十九條之一第二項
規定：「被告以外之人於偵查中向檢察官所為之陳述，除顯有不
可信之情況者外，得為證據。」是被告以外之人於偵查中向檢察
官所為之陳述，原則上為有證據能力，僅於顯有不可信之情況，
始例外否定其得為證據。於證人在偵查中未經被告詰問之情形，
非不得於審判中由被告行使以完足其調查，而刑事訴訟法第一百
六十六條係當事人詰問權之規定，是否行使詰問權，屬當事人及
辯護人之權利，如自願放棄該項權利，證人所為陳述之證據能力
，並不因此而受影響，採為認定事實之基礎，即無違法。卷查，
證人陳長虹、李火成於偵查中業經依法具結作證（他字第一二五
五號卷第二十八頁至第三十二頁），上訴人於第一審及原審均未
聲請傳喚，且於法院詢問有無其他證據聲請調查時，上訴人及其
辯護人均表示無其他請求調查之證據，顯已捨棄對陳長虹、李火
成之詰問權，採納陳長虹、李火成在偵查中向檢察官所為陳述為
證據，自屬合法。原判決認陳長虹、李火成在偵查中向檢察官所
為陳述，符合刑事訴訟法第一百五十九條之五第二項之規定而有
證據能力，雖非妥適，然顯於判決之結果無影響，上訴意旨(二)所
為指摘，亦非合法之第三審上訴理由。本件應認上訴人之上訴違
背法律上之程式，予以駁回。
據上論結，應依刑事訴訟法第三百九十五條前段，判決如主文。
中    華    民    國  一○○  年    三    月   十七   日
                      最高法院刑事第十庭
                          審判長法官  黃  一  鑫  
                                法官  張  春  福  
                                法官  林  勤  純  
                                法官  陳  國  文  
                                法官  宋  明  中  
本件正本證明與原本無異
                                      書  記  官  
中    華    民    國  一○○  年    三    月  二十四  日
                                                      K